臺灣高等法院刑事裁定　　　　　　　　　　　　　　九十三年度交抗字第四二二號
　　抗告人　即
　　原處分機關　交通部公路總局臺北區監理所板橋監理站
　　受　處分人　甲○○
右抗告人因受處分人違反道路交通管理處罰條例案件，不服臺灣板橋地方法院，中華
民國九十三年四月二十日所為裁定（九十三年度交聲字第四八四號），提起抗告，本
院裁定如左：
    主  文
抗告駁回。
    理  由
一、原處分意旨略以：異議人即受處分人甲○○於民國九十二年一月十四日上午八時
    四十二分許，駕駛車牌號碼ＯＸＬ─二六一號重型機車，行經臺北市○○街與西
    寧南路口時，闖紅燈右轉，且遭警攔停時拒絕接受稽查而逃逸，有臺北市政府警
    察局九十二年一月十四日北市警交大字第ＡＢＹ六六二○九九號舉發違反道路交
    通管理事件通知單影本一張附卷供參，其違反道路交通管理處罰條例第五十三條
    及同條例第六十條第一項之規定，裁處罰鍰新臺幣（下同）四千八百元。
二、原裁定意旨略以：道路交通管理處罰條例所規定對車輛違規之處罰，係屬行政罰
    性質，依該規定如違規人有二以上違規行為，應分別處罰，本件異議人即受處分
    人依原處分機關之認定，係違反道路交通管理處罰條例第五十三條及第六十條第
    一項之規定，此有卷附之交通部公路總局臺北區監理所板橋監理站違反道路交通
    管理事件裁決書影本一紙可稽，則應就其二種違規行為分別裁罰，惟該站僅籠統
    裁罰四千八百元，並無分別裁罰，尚有未妥，異議人聲明異議雖未以此為理由，
    但原裁決處分既有欠妥之處，自應予撤銷，由原處分機關另為妥適之處理（臺灣
    高等法院九十二年度交抗字第一三二號裁定、九十三年度交抗字第一三號裁定可
    資參照），而依道路交通案件處理辦法第二十條裁定撤銷原處分。
三、抗告意旨略以：(一)、「汽車駕駛人，行經有燈光號誌管制之交岔路口闖紅燈者，
    處新台幣一千八百元以上五千四百元以下罰鍰。」、「汽車駕駛人，駕駛汽車有
    違反本條例之行為，經交通勤務警察或依法令執行交通稽查任務人員制止時，不
    聽制止或拒絕停車接受稽查而逃逸者，除按各該條規定處罰外，處新台幣三千元
    以上六千元以下罰鍰。」、「二以上違反道路交通管理行為，應於通知單之『違
    規事實』欄分別填記。但處罰機關不同或應處罰對象不同時，均應分別填製通知
    單。」、「處罰機關受理移送之違反道路交通管理事件，發現單一通知單舉發二
    以上違反行為，而非屬同一機關管轄者，應就有權處理部分先處理後，迅將他轄
    部分錄案，連同應移轉之附件，移轉該管機關，並副知原移送機關及被通知人。
    」，道路交通管理處罰條例第五十三條第一項、第六十條第一項及違反道路交通
    管理事件統一裁罰基準及處理細則第十三條、第三十五條所明定。又依道路交通
    管理處罰條例第七條之二第一項第四款規定：「汽車駕駛人有不服指揮稽查而逃
    逸之情形，當場不能或不宜攔截製單舉發者，得對汽車所有人逕行舉發處罰。」
    (二)、查本案為甲○○所有ＯＬＸ─二六一號重型機車於九十二年一月十四日八時
    四十二分因「紅燈右轉、經警攔檢稽查不服糾舉逃逸」經台北市政府警察局萬華
    分局漢中街派出所以第ＡＢＹ六六二○九九號違反道路交通管理事件通知單逕行
    舉發，故本案二以上違反道路交通管理行為，舉發單位於通知單之『違規事實』
    欄分別填記，通知人均為汽車所有人甲○○，處罰機關皆屬板橋監理站，依右開
    細則規定，本案應非屬處罰機關不同。員警依右開細則第十三條規定於通知單之
    「違規事實」欄分別填記，摯開第ＡＢＹ六六二○九九號違規通知單，本站據以
    填製裁決書併裁罰四千八百元，應無不合，原裁定有不適法之處，遂提起抗告云
    云。
四、經查：道路交通管理處罰條例所規定對車輛違規之處罰，係屬行政罰性質，依該
    規定如違規人有二以上違規行為，須「分別處罰」。又違反道路交通管理事件統
    一裁罰基準及處理細則第十三條乃規定，二以上違反道路交通管理行為，應於通
    知單之違規事實欄分別填記，並未規定有二以上違規行為可統一裁罰，「不可概
    括裁處一行政罰鍰」。本件抗告人即原處分機關認受處分人違反道路交通管理處
    罰條例第五十三條第一項及第六十條第一項之規定，有交通部公路總局台北區○
    ○○○○道路交通管理事件裁決書可稽，則應就其二違規行為分別裁罰，原處分
    機關僅「籠統裁罰」四千八百元，並無「分別裁罰」，尚有未妥。原裁定認原處
    分機關應分別為裁罰，裁定撤銷原處分機關之裁罰處分，於法洵無不合。抗告人
    抗告意旨，指摘原裁定不當，為無理由，應予駁回。
據上論斷，應依道路交通管理處罰條例第八十九條、刑事訴訟法第四百十二條裁定如
主文。
中　　　華　　　民　　　國　　九十三　　年　　　六　　　月　　 三十 　　日
                            臺灣高等法院刑事第二庭
                                審判長法  官  蔡  長  溪
                                      法  官  楊　貴　志
                                      法  官  林　俊　益
右正本證明與原本無異。
不得再抗告。
                                      書記官　陳　明　琴
中　　　華　　　民　　　國　　九十三　　年　　　七　　　月　　　二　　　日
